【裁判字號】    98,上更(一),246
【裁判日期】    990224
【裁判案由】    違反毒品危害防制條例
【裁判全文】
臺灣高等法院臺中分院刑事判決     98年度上更(一)字第246號
上  訴  人
即  被  告  乙○○
選任辯護人  何國榮律師（法律扶助基金會辯護律師）
上列上訴人因違反毒品危害防制條例案件，不服臺灣臺中地方法
院九十八年度訴字第六六三號中華民國九十八年六月十五日第一
審判決（起訴案號：臺灣臺中地方法院檢察署九十七年度偵字第
二四七六七號），提起上訴，本院判決如下：
    主  文
原判決撤銷。
乙○○犯如附表所示之罪，均累犯，各處如附表所示之刑。主刑
部分應執行有期徒刑拾年。
    事  實
一、乙○○（綽號：阮仔、阿兄）前曾因違反毒品危害防制條例
    案件，經臺灣臺中地方法院於民國（下同）九十三年十二月
    十六日，以九十三年度訴字第二五七一號判決判處有期徒刑
    八月確定，甫於九十五年四月八日執行完畢。猶不知悔改，
    復意圖營利，或單獨一人基於販賣第一級毒品海洛因以營利
    之犯意（即如附表編號一至四所示部分），或與楊鴻義（已
    於九十八年一月十四日死亡）共同基於販賣第一級毒品海洛
    因以營利之犯意聯絡（即如附表編號五所示部分），先後五
    次各於附表編號一至五之「時間欄」、「地點欄」所示之時
    、地，分別以附表編號一至五之「犯罪事實欄」所示之方式
    ，單獨販賣或共同販賣第一級毒品海洛因給附表編號一至五
    之「買受人欄」所示之人，藉以牟取不法利益，販賣所得詳
    如附表編號一、二、三、五之「犯罪所得欄」所示（其中如
    附表編號四部分，係員警以俗稱「釣魚偵查」之偵查手段而
    查獲，故並無販賣所得）。其單獨販賣及共同販賣第一級毒
    品海洛因所得財物共計新臺幣（下同）三千五百元。
二、嗣乙○○於如附表編號四所示之時、地，被警當場查獲，並
    扣得其所有之第一級毒品海洛因共計七小包（合計淨重○．
    四二公克、空包裝總重一．八八公克，又上開包裝均尚沾留
    有第一級毒品海洛因），及其所有並供附表編號一、二、三
    、四所示犯罪所用之門號0000000000號行動電話
    手機一支（序號：000000000000000號，含
    ＳＩＭ卡一枚）。又乙○○就如附表五所示之販賣第一級毒
    品海洛因犯行部分，在其犯行尚未被有偵查犯罪職權之機關
    或公務員發覺之前，即主動向員警申告此部分犯行，並帶同
    員警前往指認蔡新來，嗣並接受法院裁判。其在偵、審中，
    並自白有附表編號一、二、三、四、五所示之販賣第一級毒
    品海洛因之犯行。
三、案經臺中縣警察局烏日分局報請臺灣臺中地方法院檢察署檢
    察官偵查起訴。
    理  由
壹、證據能力部分
一、按「被告以外之人於偵查中向檢察官所為之陳述，除顯有不
    可信之情況者外，得為證據」，此於刑事訴訟法第一百五十
    九條之一第二項定有明文。本案證人陳建偉、蔡新來於檢察
    官偵訊時所為之證詞，均有經檢察官於訊問前告知具結之義
    務及偽證之處罰，再由其等具結在卷。本案上訴人即被告乙
    ○○（以下簡稱為被告）及其選任辯護人在本院本案審理時
    ，除未爭議上開偵訊證詞之證據能力之外，亦未主張或釋明
    上開證人於偵查中向檢察官所為之陳述，係在「顯有不可信
    之情況下」所為。且證人陳建偉、蔡新來二人亦均已於原審
    法院審理時，使立於證人之身分接受交互詰問。則其等二人
    於檢察官偵訊時所為之證詞，自堪認定均具證據能力。
二、次按「被告以外之人於檢察事務官、司法警察官或司法警察
    調查中所為之陳述，與審判中不符時，其先前之陳述具有較
    可信之特別情況，且為證明犯罪事實存否所必要者，得為證
    據」，此於刑事訴訟法第一百五十九條之二亦定有明文。本
    案證人陳建偉於司法警察調查時，就其向被告三次購買第一
    級毒品海洛因所交付之價金（均為一千元），與其嗣後在審
    理中之證詞部分有異。經查證人陳建偉係於九十七年十月十
    七日接受司法警察調查，當時距案發日期不遠，對於購買毒
    品海洛因所交付價金之記憶深刻可信，且無日後人情壓力之
    困擾。而其在原審法院作證之日期即九十八年三月十六日距
    案發日期已有五月，此部分記憶不若其在接受司法警察調查
    之時深刻，且由證人陳建偉在原審法院審理時，就此部分之
    證詞亦反覆不一（原證稱三次都是一千元；後改稱第一次為
    六百元，另二次均為一千元；繼又在被告陳述意見後，再改
    稱第二、三次均為八百元），且其翻異之詞亦尚與被告所供
    不一等情形觀之，證人陳建偉在原審法院審理時，其後亦有
    因為人情壓力之困擾，故翻異毒品海洛因之交易金額，冀能
    減輕被告刑責之疑慮。復審酌證人陳建偉在原審法院審理時
    ，並未指陳司法警察有以不正當或非法之方法對其取證之情
    形；另被告及其選任辯護人在本院審理時，亦均不爭議證人
    陳建偉在司法警察調查中所為陳述之證據能力；本院因認上
    開不符部分，證人陳建偉先前在司法警察調查中所為陳述實
    具有較可信之特別情況，且為證明犯罪事實存否所必要，而
    得為證據。
三、再按「被告以外之人於審判外之陳述，雖不符前四條之規定
    ，而經當事人於審判程序同意作為證據，法院審酌該言詞陳
    述或書面陳述作成時之情況，認為適當者，亦得為證據」、
    「當事人、代理人或辯護人於法院調查證據時，知有第一百
    五十九條第一項不得為證據之情形，而未於言詞辯論終結前
    聲明異議者，視為有前項之同意」，刑事訴訟法第一百五十
    九條之五亦有明文規定。本案除證人陳建偉、蔡新來二人於
    檢察官偵訊時所為之證詞，及證人陳建偉於司法警察調查時
    所為之陳述，均堪認定具有證據能力，其理由已如上述之外
    ，下列引用之被告以外之人於審判外之陳述證據，業經本院
    於審判期日踐行調查據據程序，而檢察官、被告及其選任辯
    護人均不爭議其證據能力。本院審酌各該證據之作成及取得
    ，均未見有以非法或不當之方法取得或取證之疑慮，認以之
    為證據亦屬適當，爰均採為證據。
貳、犯罪事實之認定部分
一、本案被告對於上開犯罪事實，已於檢察官偵訊時坦承不諱（
    見二四七六七號偵卷第九、十、六四、六五頁）。嗣在原審
    法院準備程序，被告對於上開犯罪事實，初亦為認罪之陳述
    （見原審卷二九頁）；其後被告在原審法院審理期間及本院
    前審審理期間，雖就部分毒品海洛因之交易金額，及所為是
    否該當於「販賣」毒品海洛因，以及附表編號四部分是否屬
    於「陷害教教唆」等情有所爭議，但大致亦均承認伊有交付
    毒品海洛因，及收受金錢（附表編號四販賣毒品海洛因未遂
    該次除外）之犯罪事實；及至本院本案審理時，被告對於上
    開犯罪事實，則均為全部認罪之陳述。
二、本案被告之上開犯罪事實，除據其在偵、審期間為上開自白
    之外，並有下列證據可資佐證：
（一）證人陳建偉除於司法警察調查時，陳述：「海洛因我均一
      名綽號老闆的男子購買，利用電話0000000000
      聯絡購買」、「（每次購買價格為何？）每次購買海洛因
      一小包一千元」、「（警方依據你所提供電話00000
      00000聯絡查獲一男子乙○○，是否為販賣海洛因毒
      品給你之人？）是」、「（我向乙○○購買海洛因毒品）
      共三次」、「（你每次向乙○○購買海洛因毒品均如何聯
      絡？）利用電話0000000000聯絡」、「（你身
      上是否有攜帶行動電話？號碼為何？）有。000000
      0000」等語（見警卷第十頁）之外；其並於檢察官偵
      訊時，具結證稱：其在九十七年十月十七日之前，已有二
      次各向被告購買一千元之毒品海洛因各一包，及「第三次
      是九十七年十月十七日傍晚三、四點我用0000000
      000打電話他的0000000000，電話中說要跟
      他買一張，買一張是指要向老闆買一千元的海洛因，他問
      我在哪裡，我說我在沙田路，我叫他騎機車到沙田路轉冬
      瓜標家（台語）那條路的紅綠燈等我，我到時他已經到了
      ，我開車在下午四點到，他沒上車，我開駕駛座的窗戶跟
      老闆交易，他拿海洛因○．一公克一包，我拿一張一千元
      紙鈔給他，他就走了，我就在該處施打毒品海洛因之後就
      開車回家，在沙田路與人發生車禍，針筒被查獲，我主動
      跟警方講，並提供電話給警方，警方持我手機打給老闆，
      老闆有被抓回來，就是跟我一起被移送的人，我就是向該
      人買三次海洛因」、「（為何要將乙○○姓名輸入為老闆
      ？）因為我媽會看我手機，這樣我媽會以為他是工地的老
      闆的電話」、「（如何稱呼乙○○？）我都叫他阿兄，在
      警局才知道他真名為乙○○」、「（電話中聯絡除毒品外
      ，還會討論何事情？）沒有了，跟他聯絡一定是跟他講買
      海洛因的事情，因為我不認識他，我跟他無其他事情要聯
      絡，不可能講到其他事情」、「（所以與他所有通連都是
      聯絡買賣毒品海洛因之事？）是」、「（你有無請他幫你
      向別人買海洛因？）沒有。我都是向他本人購買海洛因，
      我也沒有跟他合資一起去向別人買海洛因，每次都是我給
      他錢，他就給海洛因，不曾有我先給他錢，請他去向別人
      買海洛因再拿來給我，他每次都在我面前取出海洛因交給
      我。我沒有請他介紹別人讓我買海洛因，每次交易都是他
      一人。每次都是我在電話向他買，也都是他本人來交海洛
      因給我」、「（以上所述是否實在？）實在」等情（見二
      四七六七號偵卷第十七、十八頁）。繼在原審法院審理時
      ，證人陳建偉並再具結證稱：「（你有無向被告買過海洛
      因？）有」、「（通聯紀錄顯示你於九十七年十月十二日
      上午及晚上有去電被告，何時交易？）都是早或晚上打，
      中午很少打，有時我去電完畢後，並未馬上過去，所以那
      天我應該是晚上去拿，白天先聯絡」、「（你於同年月十
      四日為何記得是上午七點半？）這一次我記得，是在航空
      站，同年月十七號下午三點我也記得」、「（你每次買毒
      品金額若干？）都是一千元現金，當場交付」、「（有無
      買過六、七百元的情形？）無」、「（你與被告之間有無
      任何糾紛？）均無」等語明確（見原審卷宗第五十頁）。
      而證人陳建偉持用之0000000000號行動電話，
      確曾於九十七年十月十二日十一時及十九時，及於同月十
      四日上午七時，以及在同月十七日下午三時許，與被告持
      用之0000000000號行動電話通聯，此情亦有被
      告持用之上開行動電話之通聯紀錄影本一件在卷可稽（見
      同上偵卷第七九至九二頁）。堪認證人陳建偉指證其曾於
      附表編號一、二、三所示時、地，先後三次以編號一、二
      、三所示之方式，向被告各購得一千元之第一級毒品海洛
      因，應屬可信。被告就此部分之自白，與上開證據相符，
      亦堪以採信。至就證人陳建偉上開三次向被告購買第一級
      毒品海洛因之時間、地點部分，證人陳建偉就其係在附表
      編號三所示之時地向被告購買第一級毒品海洛因乙情，其
      在偵、審中之證詞內容並無岐異。至於附表編號一、二部
      分，證人陳建偉雖在司法警察調查時，雖指證其中附表編
      號二之購買日期為九十七年十月十五日，繼於檢察官偵訊
      時，證稱第一次係九十七年十月十三日在沙鹿童綜合醫院
      旁邊之陸橋，第二次則是於九十七年十月十五日晚上清泉
      崗機場軍營旁之砂石場等語。惟證人陳建偉於原審法院審
      理時，既已證稱：「（通聯紀錄顯示你於九十七年十月十
      二日上午及晚上有去電被告，何時交易？）都是早或晚上
      打，中午很少打，有時我去電完畢後，並未馬上過去，所
      以那天我應該是晚上去拿，白天先聯絡」、「（你於同年
      月十四日為何記得是上午七點半？）這一次我記得，是在
      航空站，同年月十七號下午三點我也記得」等語（亦即第
      一次是在九十七年十月十二日白天聯絡，晚上去拿；另一
      次是在九十七年十月十四日上午七點半在航空站；第三次
      是在同月十七日下午三點）；被告於偵查中亦供述：「．
      ．．第一次是我們在醫院喝美沙酮時當場賣給他的，是在
      第二次的二天前」等情（見同上偵卷第九頁）；且稽之卷
      內之通聯紀錄，亦顯示證人陳建偉所持用之000000
      0000號行動電話，於九十七年十月十五日並無與被告
      持用之0000000000號行動電話通聯之情形。審
      酌上開各情，並與卷內之通聯紀錄相互印證，本院認證人
      陳建偉係於附表編號一、二、三所示之時間，以其持用之
      0000000000號行動電話先與被告持用之000
      0000000號行動電話通聯並為第一級毒品海洛因買
      賣之約定之後，再於附表編號一、二、三所示之時、地完
      成交易。另就上開三次第一級毒品海洛因之交易金額部分
      ，證人陳建偉於司法警察調查時，陳稱：其向被告三次購
      買第一級毒品海洛因所交付之價金均為一千元。嗣在檢察
      官偵訊時，及在原審法院審理期日初訊時，證人陳建偉亦
      均同上陳述。其後在原審法院同上審理期日，證人陳建偉
      雖翻異前證，但其或改稱第一次為六百元、另二次均為一
      千元等語，或改稱第二、三次均為八百元云云，前後所證
      明顯不一。而被告於司法警察調查時，即已供述：「．．
      ．每次均購買新台幣六千元之海洛因（一包）約一公克，
      再分裝約十包，以每小包海洛因新台幣一千元之價格販賣
      ．．．」之情（見警卷第七頁）；並於檢察官偵訊時亦同
      此供述（見同上偵卷第十四頁）；復在本院本案審理時，
      亦再供述伊賣給證人陳建偉之第一級毒品海洛因每包之價
      金均為一千元（見本院本案卷宗第七十頁）。審酌上開各
      情，本院亦為附表編號一、二、三所示之交易金額均為一
      千元之認定。
（二）次就被告之附表編號四所示犯行部分，亦據被告於偵、審
      中坦承此部分犯行。雖被告就此部分所為是否應負刑責，
      曾於原審及本院前審辯稱此部分所為，係警方陷害教唆，
      應無刑責等語。惟就被告此部分犯罪事實，業經承辦員警
      施盛富於本院前審審理時，到庭結證稱：「（問：如何查
      獲本案被告？）我們有查獲陳建偉，陳建偉提供被告的電
      話，我們佯稱是要購買毒品的人，打電話找被告出來而查
      獲」、「（問：是哪位員警打電話給被告？）我打的」、
      「（問：當時你撥打的電話為何？）我是用陳建偉的手機
      打的」、「（問：你打給被告，被告接電話後，你如何跟
      被告說？）我們假藉是陳建偉的聲音，告訴被告要購買毒
      品，約定地點」、「（問：被告聽不出來你的聲音與陳建
      偉的聲音不同？）是的」、「（問：與被告在電話中約定
      購買毒品的數量如何？）我跟他說要購買一千元」、「（
      問：被告的反應如何？）被告直接跟我們約時間、地點」
      、「（問：你與被告見面，查獲被告，在被告身上搜到多
      少毒品？）在被告的背包裡查獲七小包毒品」、「（問：
      你在十月十七日第一次調查筆錄有詢問被告？）是的。我
      有問被告，被告說是他自己要施用的」、「（問：你與被
      告電話聯絡時，是被告一開始就要販賣毒品給你，還是你
      先說你要購買毒品？）我們是佯稱要購買，被告才說他有
      貨可以賣給我們」等語（見本院前審卷第七三頁反面至第
      七四頁）。次查學理上所稱之「陷害教唆」，屬於「誘捕
      偵查」型態之一，而「誘捕偵查」，依美、日實務運作，
      區分為二種偵查類型，一為「創造犯意型之誘捕偵查」，
      一為「提供機會型之誘捕偵查」，前者，係指行為人原無
      犯罪之意思，純因具有司法警察權者之設計誘陷，以唆使
      其萌生犯意，待其形式上符合著手於犯罪行為之實行時，
      再予逮捕者而言，實務上稱之為「陷害教唆」；後者，係
      指行為人原已犯罪或具有犯罪之意思，具有司法警察權之
      偵查人員於獲悉後為取得證據，僅係提供機會，以設計引
      誘之方式，佯與之為對合行為，使其暴露犯罪事證，待其
      著手於犯罪行為之實行時，予以逮捕、偵辦者而言，實務
      上稱此為「釣魚偵查」。關於「提供機會型之誘捕偵查」
      型態之「釣魚偵查」，因屬偵查犯罪技巧之範疇，並未違
      反憲法對於基本人權之保障，且於公共利益之維護有其必
      要性，故依「釣魚」方式所蒐集之證據資料，非無證據能
      力（最高法院九十七年度台上字第四一八號判決參照）。
      經查本案被告已先於如附表編號一、二、三所示之時、地
      販賣第一級毒品海洛因予陳建偉，嗣因陳建偉於如附表編
      號三所示之時、地向被告購買海洛因後，於返家之途中為
      警查獲，經警詢問陳建偉海洛因之來源時，陳建偉供出海
      洛因係向被告購買，警方始以陳建偉之行動電話打給被告
      ，佯稱欲向被告購買海洛因，被告始攜帶上開海洛因七小
      包海洛因及0000000000號行動電話手機一支至
      約定地點欲與陳建偉交易，而為警當場逮捕；上開各情業
      據被告於偵、審中自承在卷（已如前述），並有證人施盛
      富之上開證述可資佐證。準此，可知被告原已犯罪或具有
      犯罪之意思，並非原無犯罪之意思，純因員警施盛富之設
      計誘陷，以唆使其萌生犯意所致，故此部分應係「釣魚偵
      查」，並非「陷害教唆」，被告辯稱係「陷害教唆」云云
      ，核無可採，併此敘明。
（三）又就被告之附表編號五所示之犯行部分，除據被告自首且
      在本院本案審理時坦承有此部分之犯行，及在本院準備程
      序供陳：之前係為保護楊鴻義，才說是我自己賣的（意即
      此次確係其與楊鴻義共同販賣）等語（見本院本案卷宗第
      四七頁）之外，並經證人蔡新來於司法警察調查及檢察官
      偵訊時，先後陳證：「我最近一次施用海洛因毒品是於九
      十七年十月中旬在沙鹿鎮童綜合醫院廁所內注射的。毒品
      來源是向乙名綽號軟仔之男子以新台幣五百元購買一小包
      海洛因的」、「因為我有在在沙鹿鎮童綜合醫院做美沙酮
      替代療法，該名綽號軟仔之藥頭平日都在醫院販賣毒品給
      前來做美沙酮替代療法的毒品人口，我於九十七年十月中
      旬透過其他不知名毒品人口介紹直接向軟仔購買新台幣五
      百元的海洛因毒品後直接在醫院廁所我就注射解癮。印象
      中我只有跟他買過這一次。他有留下他的手機門號000
      00000000要我購買毒品的時候打這通電話給他，
      我曾經在醫院附近用公共電話打了一－二通電話給他不過
      都無法接通」（見同上偵卷第五三、五四頁）、「（你在
      警局的指認是否確實？）確實」、「（毒品向何人買的？
      ）綽號阮仔」、「九十七年十月中旬在童綜合喝美沙酮的
      地方，遇到有一個坐輪椅的人人向我打招呼，我平常去喝
      美沙酮，這個人就會向我打招呼，『阮仔』就在坐輪椅的
      人的旁邊，他跟我說，問我要多少，意思就是他有毒品，
      問我要買多少。我就向坐輪椅的人說我要五百元，『阮仔
      』就直接交給我一包海洛因」、「（『阮仔』有無留電話
      給你？）當天有，我只記得電話的後碼是八，但後來再打
      就打不通了就是我在警察局講的那支電話」、「（你向『
      阮仔』買過幾次？）就這一次」（同上偵卷第五六至五八
      頁）等情甚詳。嗣在原審法院審理時，證人蔡新來亦再證
      述：「（九十七年十月期間有無施用海洛因？）有」、「
      （該期間的海洛因向何人拿的？）綽號阿軟之人，是男生
      ，我不知道他的名字」、「（有無一個朋友叫楊鴻儀的？
      ）我不知道名字，我要看人才知道」、「（買海洛因交易
      的地點？）在沙鹿，我不知道詳細地點，是在沙鹿童綜合
      醫院附近」、「（你是否曾經在童綜合醫院向人買海洛因
      ？）有一次」、「（該次買海洛因時，有幾個人在場？）
      一個人在場，該人四十六、七歲」、「（該人有無綽號？
      ）我只知道他綽號叫阿軟，該次我向他買五百元」、「（
      是否還記得電話？）我現不記得，但在警局時製作筆錄時
      我有跟警察說電話號碼」、「（你為何會到警局製作筆錄
      找出賣你毒品的人？）當時我在童綜合醫院時，有二個警
      察過來問我的名字，他也沒有說啥，我沒看到阿軟站在警
      察旁邊，警察當時只問我是否還住在戶籍地，我說有，過
      約三天，警察就拿搜索票來我家搜索，並問我阿軟是否有
      賣毒品給我，警察跟我說三天前他們在童綜合醫院，是因
      阿軟坐在車上指證我，警察他們才會過來問我是否住在戶
      籍地，警察搜索時拿阿軟的電話給我看，我說對，這就是
      我當初與阿軟聯絡的電話，我才確定阿軟就是賣我毒品的
      人，之後警察就到我家要我到警局作筆錄」、「（你這一
      次買的毒品，是你自己一人買的，還是與他人合資購買？
      ）我自己一人要買的」、「（九十七年期間你買毒品回來
      吃的期間，有無與他人合資過？）無」、「（你究係是否
      認識在庭的被告？）有一點面熟，但看不太出來，因我只
      有去接觸過一次而已。我是去年九十七年十月份去童綜合
      醫院看病，一個病人當時打電話給被告，說有人要東西即
      海洛因，我因而知道被告這個人」、「（該病人為何會打
      電話給被告說要海洛因？）因該病人常常在醫院附近徘徊
      ，我就被他拉去。這一天我就是被他拉去，他就問我是否
      要買海洛因，我就反問他有地方拿嗎，他說他有，於是他
      打電話給被告，說有人要買毒品」、「（那一天有無買到
      毒品？）有，過了十幾到二十分，軟仔就拿海洛因給我，
      軟仔與在庭的被告很像，但我現在無法確定，因經過半年
      ，當時軟仔蓄長髮，現在的被告理光頭，但是眼睛很像，
      他拿五百元的毒品給我，當場還有該坐輪椅的病人也在，
      我是一手交五百元給軟仔，軟仔一手交毒品海洛因給我」
      、「（你與軟仔交易毒品當天，他有無留下電話給你？）
      有。就是我跟警察說的這支電話」、「（（提示警詢筆錄
      ）你跟警察說的軟仔電話是0000000000號，是
      否正確？）就是這支。軟仔給我這支電話說如有需要，可
      以打該電話給他，沒有明說海洛因，但我知道意思」、「
      ．．．我於警局中說我有用醫院附近的公共電話打給軟仔
      說錯了，我是指交易當天坐輪椅的病人有去電給軟仔，於
      偵查中檢察官訊問時所述才正確，並非事先有人給我軟仔
      的電話，而是軟仔拿毒品給我之後，他有給我他的電話，
      告訴我以後如有需要，可打該支電話」、「（坐輪椅的病
      人有辦法撥打公共電話？）他沒有很嚴重，他可以站起來
      打，他自己打公共電話的，他打幾號我不知道，他打完電
      話後約一、二十分鐘後，軟仔就來，當時他在電話中與軟
      仔說啥，我沒有注意聽，交易完畢後我也沒有注意軟仔有
      無把伍佰元交給坐輪椅的人或給他佣金」、「坐輪椅的病
      人叫啥名字我不知道，他年約四十歲」等情明確（見原審
      卷宗第一一三至一一五頁）。又證人即警員巫文榮亦於原
      審法院審理時，證稱：「是被告說，警方才知道阿來（即
      證人蔡新來）這個人，他有賣毒品給阿來」、「被告帶我
      們去他喝美沙酮的地方去見阿來這個人，剛好阿來在門口
      ，被告就說是這個人」等語（見原審卷宗第四九頁）。綜
      上證據，足證被告此部分之自白亦與事實相符，堪以採信
      。
（四）又我國查緝毒品海洛因之施用或販賣一向執法甚嚴，對於
      販賣海洛因者尤科以重度刑責，且販賣海洛因既係違法行
      為，當非可公然為之，亦無公定價格，且容易分裝並增減
      份量，而每次買賣之價量，可能隨時依雙方關係深淺、資
      力、需求量及對行情之認知、來源是否充裕、查緝是否嚴
      謹、購買者被查獲時供述購買對象之可能風險之評估等情
      形，而異其標準，非可一概而論；而買受毒品之人通常亦
      無法探知販毒者賺取利潤幾何，是販賣毒品之利得，除被
      告坦承犯行或價量俱臻明確外，委難察得實情，販賣之人
      從價差或量差中牟利之方式雖異，其意圖營利之販賣行為
      則同一。是以因海洛因量微價高，販賣者率有利益可圖，
      本案被告多次將毒品海洛因攜至上開公共場所販賣予證人
      陳建偉、蔡新來等二人，被告豈會不知此有風險，如無利
      益可得，被告又豈會甘冒遭警查獲之可能而如此作為？參
      以被告於司法警察調查時，自承稱：「我購買六千元之海
      洛因，分裝約十小包，以每小包一千元之價格販賣給下游
      ，扣掉自己吃掉大約可以賣回本錢」等語（見警卷第七頁
      ），及於偵查時自白稱：「我向綽號『老大』之人購買海
      洛因六千元，買得海洛因重約十公克，我分裝十包左右，
      一包海洛因賣一千元，共可賺得四千元，我賣給陳建偉之
      海洛因就是向『老大』之人購買的」等情（見偵查卷第一
      四頁至一五頁），益見被告主觀上應具有營利之意圖甚明
      。至附表編號五所示部分，雖被告僅以五百元賣出，惟被
      告於司法警察調查時已自承其有施用其上開所購買之海洛
      因，是此部分應係被告以其施用後之餘額賣出，其既以較
      少之數量賣出，價格自然較低，況被告販賣海洛因不可能
      無利可圖，業如前述，故並不影響此部分營利意圖之認定
      ，併此說明。
（五）此外，復有上開海洛因七小包及0000000000號
      行動電話手機一支（序號：0000000000000
      00號，含ＳＩＭ卡一枚）、0000000000號行
      動電話自九十七年十月十日至同年月十七日止之通聯紀錄
      一份等足稽。而該扣案之上開海洛因七小包經送請法務部
      調查局鑑定結果均含第一級毒品海洛因成分，合計淨重○
      ．四二公克（空包裝總重一．八八公克），亦有該局九十
      七年十二月一日調科壹字第０９７２３０４３８１０號濫
      用藥物實驗是鑑定書一份在卷可按（見偵查卷第七三頁）
      。事證明確，被告之上開犯行堪以認定。
、論罪部分
一、按海洛因係毒品危害防制條例第二條第二項第一款所規定之
    第一級毒品，不得非法持有、販賣。又被告行為後，毒品危
    害防制條例第四條第一項之販賣第一級毒品罪，業經總統於
    九十八年五月二十日公布修正，並自同年五月二十二日起生
    效（司法院九十八年六月二十九日院台廳刑一字第０九八０
    ０一四六四三號函參照）。修正後之毒品危害防制條例第四
    條第一項規定「製造、運輸、販賣第一級毒品者，處死刑或
    無期徒刑；處無期徒刑者，得併科新臺幣二千萬元以下罰金
    」，與修正前同條例第四條第一項係規定「製造、運輸、販
    賣第一級毒品者，處死刑或無期徒刑；處無期徒刑者，得併
    科新臺幣一千萬元以下罰金」之規定相互比較，關於該罪主
    刑部分，修正後之規定雖非較有利於被告，但修正後即現行
    毒品危害防制條例第十七條第二項增訂：「犯第四條至第八
    條之罪於偵查及審判中均自白者，減輕其刑」，而修正前之
    毒品危害防制條例則無此項規定。本案被告就其所犯之施用
    第一級毒品罪，有於偵查及審判中均自白之情形，是經綜合
    比較整個修正結果，仍以修正後即現行毒品危害防制條例之
    規定較有利於被告；則依刑法第二條第一項但書之規定，被
    告之本案所犯，即應依據修正後即現行毒品危害防制條例之
    規定論處。是核被告所為：
（一）關於附表編號一、二、三、五所示部分，均係犯修正後即
      現行毒品危害防制條例第四條第一項之販賣第一級毒品既
      遂罪。關於附表編號四所示部分，警方雖無實際購毒之真
      意，但被告既有販毒之故意，且依約攜帶毒品前往交付，
      即已著手實施販毒之行為；惟警方原無買受毒品之意思，
      其虛與被告買賣毒品，意在方便辦案，以求人贓俱獲，事
      實上其等二人並不能真正完成買賣毒品之行為，故被告應
      僅成立販賣毒品未遂罪（最高法院八十五年三月十二日第
      四次刑事庭會議決議參照）。是此部分被告係犯修正後即
      現行毒品危害防制條例第四條第六項、第一項之販賣第一
      級毒品未遂罪。至於被告為販賣而持有第一級毒品海洛因
      之行為，已被其販賣第一級毒品海洛因之高度行為所吸收
      ，均不另論罪。
（二）被告所犯上開各罪，其犯意個別，行為互殊，應予分論併
      罰。其中之附表編號五所示販賣第一級毒品海洛因之犯行
      ，被告與案外人楊鴻義（已死亡）之間具有犯意聯絡及行
      為分擔，均為共同正犯。
（三）又被告前曾於九十三年間，因違反毒品危害防制條例案件
      ，經臺灣臺中地方法院判處有期徒刑八月確定，甫於九十
      五年四月八日執行完畢，此部分事實有臺灣臺中地方法院
      檢察署刑案資料查註紀錄表及本院被告全國前案紀錄表各
      一份在卷可按，其於受此有期徒刑之執行完畢後，於五年
      以內故意再犯本案有期徒刑以上之上開各罪，均為累犯，
      除法定刑為死刑、無期徒刑部分依法不得加重外，餘應依
      刑法第四十七條第一項之規定加重其刑。
（四）被告就其所犯之附表編號一、二、三、四、五所示五罪，
      被告於偵查中及審判中均有自白犯罪，故被告所犯上開各
      罪，均應依修正後即現行毒品危害防制條例第十七條第二
      項之規定減輕其刑。
（五）被告就其所犯之附表編號四所示之販賣第一級毒品未遂犯
      行，既屬未遂，爰依據刑法第二十五條第二項之規定減輕
      其刑。
（六）被告就其所犯之附表編號五所示之販賣第一級毒品罪，係
      被告在其犯罪尚未被有偵查犯罪職權之機關或公務員發覺
      之前，即主動向員警自白其該部分犯行，並帶同員警前往
      指認證人蔡新來，此情業經證人即承辦員警巫文榮於原審
      審理時結證在卷（見原審卷第四九、五○頁）。被告既嗣
      又接受法院裁判，即與刑法自首之規定相符，此部分應依
      刑法第六十二條前段之規定減輕其刑。
（七）又毒品危害防制條例第四條第一項規定之法定刑為「死刑
      、無期徒刑」，縱依修正後即現行毒品危害防制條例第十
      七條第二項之規定減輕其刑，其法定刑亦在有期徒刑十五
      年以上，刑度仍極重。然同為販賣第一級毒品之人，其原
      因動機不一，犯罪情節未必盡同，或有大盤毒梟者，亦有
      中、小盤之分，其販賣行為所造成危害社會之程度自屬有
      異，法律科處此類犯罪，所設之法定最低本刑卻不可謂不
      重。為達懲儆被告，並可達防衛社會之目的者，自非不可
      依客觀之犯行與主觀之惡性二者加以考量其情狀，是否有
      可憫恕之處，適用刑法第五十九條之規定酌量減輕其刑，
      期使個案裁判之量刑，能斟酌至當，符合比例原則。本案
      被告固有施用毒品之前科，並因其無法戒除施用毒品之惡
      習，進而為本案販賣毒品之犯行，所為固屬非是。但其就
      附表編號一、二、三所示販賣第一級毒品三罪，各次犯罪
      所得均僅各為一千元，且販賣對象均僅為同一人，此與一
      般大、中盤毒販販賣毒品之對象及數量以及犯罪所得相互
      比較，顯屬小額之零星買賣，對社會治安之危害，相對於
      長期、大量販賣毒品，甚至以毒品為工具控制、誘使他人
      犯罪之大、中盤毒販而言，被告此部分販賣第一級毒品之
      情節及危害顯較輕微。倘對被告此部分販賣第一級毒品之
      犯行，在依修正後即現行毒品危害防制條例第十七條第二
      項之規定減輕其刑之後，仍科處法定最低刑度之有期徒刑
      十五年以上之有期徒刑，尚屬過重，並與一般大、中盤毒
      販之量刑無以區分，實屬情輕法重，衡其犯罪情狀在客觀
      上顯可憫恕，爰就被告所犯之附表編號一、二、三所示販
      賣第一級毒品三罪，均再依刑法第五十九條之規定，各予
      酌量減輕其刑。
（八）被告以上刑罰之加重與減輕（遞減），並先加後減（遞減
      ）之。
（九）扣案之上開海洛因七小包（合計淨重○．四二公克，空包
      裝總重一．八八公克），係查獲之第一級毒品，其中之包
      裝並沾留有海洛因縱經洗滌亦無法析離，均應依據毒品危
      害防制條例第十八條第一項前段之規定宣告沒收銷燬之。
      扣案之門號0000000000號行動電話手機一支（
      序號：000000000000000號，含ＳＩＭ卡
      一枚），係被告所有，業據其於警詢及原審供承在卷（見
      警卷第七頁、原審卷第一一六頁、第一一九頁），且係供
      其犯如附表編號一、二、三、四所示之罪所用之物，應依
      毒品危害防制條例第十九條第一項之規定宣告沒收（既已
      扣案，即無不能沒收之問題）。另被告就其所犯之附表編
      號一、二、三、五所示販賣第一級毒品海洛因四罪，均有
      犯罪所得，且未扣案。其中附表編號一、二、三所示販賣
      第一級毒品三罪之犯罪所得各為一千元，應依同條例第十
      九條第一項之規定，各應於其主刑下宣告沒收，如全部或
      一部不能沒收時，以其財產抵償之。至如附表編號五所示
      之販賣第一級毒品一罪，既有共犯，其犯罪所得五百元亦
      應依同條例第十九條第一項之規定，應於其主刑下宣告連
      帶沒收，如全部或一部不能沒收時，以其財產抵償之。而
      附表編號四所示部分，因屬未遂犯，被告尚無所得，故無
      宣告沒收犯罪所得之問題，併此說明。
肆、原審判決就被告上開所犯予以論罪科刑，固屬有見。惟本案
    被告行為後，毒品危害防制條例第四條第一項、第十七條第
    二項已有修正，且自九十八年五月二十二日起生效，故有新
    舊法律比較適用之問題，業如前述，原判決未予以新舊法律
    比較適用，故亦未依修正後即現行毒品危害防制條例第十七
    條第二項之規定減輕其刑，此部分自有判決不適用法則之違
    誤。又關於附表編號一、二、三部分，被告販賣上開海洛因
    之價格均係一小包一千元，已如前述，原判決認分別係六百
    元、七百元、七百五十元，此部分之認定亦與事實不符，自
    有未洽。另就附表編號一部分，原判決認定該次被告未使用
    上開行動電話犯罪，故不宣告沒收上開行動電話，此部分事
    實之認定亦與卷內通聯紀錄之客觀證據不合；而就附表編號
    五部分所示之販賣第一級毒品犯行，原判決亦認定尚有共犯
    ，但對犯罪所得則未宣告「連帶」沒收或追繳；以上均有未
    當。是本案被告上訴指摘原判決量刑失當，其上訴為有理由
    ，應由本院將原判決均予以撤銷改判。爰審酌被告之前尚無
    販賣毒品之前科、於本案係因無法戒除施用毒品之惡習以致
    為本案犯行之動機、其犯罪手段、所生危害、以及犯後尚知
    悔誤，並因無法照顧年屆八十歲之雙親及罹患腦瘤開刀之子
    而深表懺悔等一切情狀，分別量處被告如附表編號一、二、
    三、四、五所示之刑（含沒收從刑），並就其有期徒刑之主
    刑部分，依法定其應執行之刑為有期徒刑十年，以示懲儆。
伍、據上論斷，應依刑事訴訟法第三百六十九條第一項前段、第
    三百六十四條、第二百九十九條第一項前段、修正後即現行
    毒品危害防制條例第四條第一項、第六項、第十七條第二項
    、第十八條第一項前段、第十九條第一項、刑法第二條第一
    項後段、第十一條前段、第二十八條、第二十五條第二項、
    第四十七條第一項、第五十九條、第六十二條前段、第五十
    一條第五款，判決如主文。
本案經檢察官甲○○到庭執行職務。
中    華    民    國    99    年    2     月    24    日
            刑事第三庭   審判長法  官   王  增  瑜
                               法  官   梁  堯  銘
                               法  官   廖  柏  基
以上正本證明與原本無異。
如不服本判決應於收受送達後十日內向本院提出上訴書狀，其未
敘述上訴之理由者，並得於提起上訴後十日內向本院補提理由書（
均須按他造當事人之人數附繕本）「切勿逕送上級法院」。
                               書記官   曾  煜  智
中    華    民    國    99    年    2     月    24    日
附表：
 ┌──┬───┬──┬────┬───────┬────┬───────┐
 │編號│買受人│時間│  地點  │   犯罪事實   │犯罪所得│罪名及宣告刑  │
 ├──┼───┼──┼────┼───────┼────┼───────┤
 │ 一 │陳建偉│九十│臺中縣梧│乙○○與陳建偉│新臺幣（│販賣第一級毒品│
 │    │      │七年│棲鎮童綜│皆參與毒品減害│下同）一│，累犯，處有期│
 │    │      │十月│合醫院門│計畫，陳建偉因│千元    │徒刑柒年拾月。│
 │    │      │十二│口      │而得知乙○○有│        │扣案之門號０９│
 │    │      │日晚│        │販賣毒品。陳建│        │0000000│
 │    │      │上十│        │偉乃於左列日期│        │８號行動電話手│
 │    │      │九時│        │上午十一時及同│        │機壹支（序號三│
 │    │      │之後│        │日晚上十九時許│        │0000000│
 │    │      │某時│        │，先後以○九八│        │0000000│
 │    │      │    │        │0000000│        │號，含ＳＩＭ卡│
 │    │      │    │        │號行動電話與阮│        │壹枚）沒收；未│
 │    │      │    │        │文宗所有並持用│        │扣案之犯罪所得│
 │    │      │    │        │之○九五三五六│        │財物新臺幣一千│
 │    │      │    │        │八八○八號行動│        │元沒收，如全部│
 │    │      │    │        │電話聯絡，並在│        │或一部不能沒收│
 │    │      │    │        │電話中約定第一│        │時，以其財產抵│
 │    │      │    │        │級毒品海洛因一│        │償之。        │
 │    │      │    │        │千元之交易之後│        │              │
 │    │      │    │        │，二人即在同日│        │              │
 │    │      │    │        │晚上十九時之後│        │              │
 │    │      │    │        │某時，到約定之│        │              │
 │    │      │    │        │臺中縣梧棲鎮童│        │              │
 │    │      │    │        │綜合醫院門口，│        │              │
 │    │      │    │        │由乙○○先至其│        │              │
 │    │      │    │        │停放機車之地點│        │              │
 │    │      │    │        │，取出第一級毒│        │              │
 │    │      │    │        │品海洛因一包，│        │              │
 │    │      │    │        │再持往上開約定│        │              │
 │    │      │    │        │地點交付予陳建│        │              │
 │    │      │    │        │偉，陳建偉則當│        │              │
 │    │      │    │        │場交付現金一千│        │              │
 │    │      │    │        │元予乙○○，而│        │              │
 │    │      │    │        │完成上開一千元│        │              │
 │    │      │    │        │之第一級毒品海│        │              │
 │    │      │    │        │洛因之交易。  │        │              │
 ├──┼───┼──┼────┼───────┼────┼───────┤
 │ 二 │同上  │九十│臺中縣大│陳建偉於左列日│新台幣一│販賣第一級毒品│
 │    │      │七年│雅鄉臺中│期上午七時許，│千元    │，累犯，處有期│
 │    │      │十月│航空站對│先以伊所使用之│        │徒刑柒年拾月。│
 │    │      │十四│面附近之│門號○九八七四│        │扣案之門號○九│
 │    │      │日上│砂石場  │六六一六○號行│        │0000000│
 │    │      │午七│        │動電話，撥打阮│        │八號行動電話手│
 │    │      │時三│        │文宗所有並持用│        │機壹支（序號：│
 │    │      │十分│        │之門號○九五三│        │0000000│
 │    │      │許  │        │五六八八○八號│        │0000000│
 │    │      │    │        │行動電話，與阮│        │六號，含ＳＩＭ│
 │    │      │    │        │文宗聯絡並約定│        │卡壹枚）沒收。│
 │    │      │    │        │購賣之毒品、數│        │未扣案之犯罪所│
 │    │      │    │        │量、時間及交易│        │得財物新台幣一│
 │    │      │    │        │之地點後，阮文│        │千元沒收，如全│
 │    │      │    │        │宗即騎乘機車抵│        │部或一部不能沒│
 │    │      │    │        │達左列之約定地│        │收時，以其財產│
 │    │      │    │        │點。隨後陳建偉│        │抵償之。      │
 │    │      │    │        │亦駕車到達左列│        │              │
 │    │      │    │        │之約定地點。旋│        │              │
 │    │      │    │        │由陳建偉交付現│        │              │
 │    │      │    │        │金一千元予阮文│        │              │
 │    │      │    │        │宗，另由乙○○│        │              │
 │    │      │    │        │將第一級毒品海│        │              │
 │    │      │    │        │洛因一包交付予│        │              │
 │    │      │    │        │陳建偉，而完成│        │              │
 │    │      │    │        │上開毒品交易。│        │              │
 ├──┼───┼──┼────┼───────┼────┼───────┤
 │ 三 │同上  │九十│臺中縣沙│陳建偉於左列日│新台幣一│販賣第一級毒品│
 │    │      │七年│鹿鎮沙田│期上午六、七時│千元    │，累犯，處有期│
 │    │      │十月│路與某不│許及於同日下午│        │徒刑柒年拾月。│
 │    │      │十七│詳路之交│十五時許，先以│        │扣案之門號○九│
 │    │      │日下│岔路口附│其所使用之門號│        │0000000│
 │    │      │午三│近之交通│0000000│        │八號行動電話手│
 │    │      │時至│號誌旁  │一六○號行動電│        │機壹支（序號：│
 │    │      │四時│        │話，與乙○○所│        │0000000│
 │    │      │之間│        │有並持用之門號│        │0000000│
 │    │      │    │        │0000000│        │六號，含ＳＩＭ│
 │    │      │    │        │八○八號行動電│        │卡壹枚）沒收。│
 │    │      │    │        │話聯絡，雙方並│        │未扣案之犯罪所│
 │    │      │    │        │約定購買之毒品│        │得新臺幣一千元│
 │    │      │    │        │、數量及交易地│        │沒收，如全部或│
 │    │      │    │        │點之後，乙○○│        │一部不能沒收時│
 │    │      │    │        │即騎乘機車前往│        │，以其財產抵償│
 │    │      │    │        │左列約定地點，│        │之。          │
 │    │      │    │        │待陳建偉於左列│        │              │
 │    │      │    │        │時間抵達後，阮│        │              │
 │    │      │    │        │文宗即將第一級│        │              │
 │    │      │    │        │毒品海洛因一小│        │              │
 │    │      │    │        │包交付陳建偉，│        │              │
 │    │      │    │        │陳建偉則將現金│        │              │
 │    │      │    │        │一千元交付予阮│        │              │
 │    │      │    │        │文宗，而完成上│        │              │
 │    │      │    │        │開毒品之交易。│        │              │
 ├──┼───┼──┼────┼───────┼────┼───────┤
 │ 四 │由員警│九十│臺中縣沙│陳建偉於施打完│○元    │販賣第一級毒品│
 │    │佯裝陳│七年│鹿鎮光田│其於上開編號三│        │，未遂，累犯，│
 │    │建偉  │十月│醫院前  │所示之時地，向│        │處有期徒刑柒年│
 │    │      │十七│        │乙○○購買之第│        │捌月。扣案第一│
 │    │      │日下│        │一級毒品海洛因│        │級毒品海洛因柒│
 │    │      │午六│        │後，於駕車返家│        │小包（合計淨重│
 │    │      │時許│        │途中，行經臺中│        │○．四二公克、│
 │    │      │    │        │縣沙鹿鎮○○路│        │空包裝總重一  │
 │    │      │    │        │，因與人發生車│        │．八八公克），│
 │    │      │    │        │禍，而為警於車│        │均沒收銷燬之。│
 │    │      │    │        │禍現場，查獲陳│        │扣案之門號○九│
 │    │      │    │        │建偉持有供伊施│        │0000000│
 │    │      │    │        │用第一級毒品海│        │八號行動電話手│
 │    │      │    │        │洛因所用之注射│        │機壹支（序號：│
 │    │      │    │        │針筒一支。經警│        │0000000│
 │    │      │    │        │詢問其所施用之│        │0000000│
 │    │      │    │        │第一級毒品海洛│        │六號，含ＳＩＭ│
 │    │      │    │        │因之來源，陳建│        │卡壹枚）沒收。│
 │    │      │    │        │偉乃供出係向阮│        │              │
 │    │      │    │        │文宗所購買。隨│        │              │
 │    │      │    │        │由員警佯裝陳建│        │              │
 │    │      │    │        │偉，持陳建偉所│        │              │
 │    │      │    │        │使用之門號○九│        │              │
 │    │      │    │        │0000000│        │              │
 │    │      │    │        │○號行動電話，│        │              │
 │    │      │    │        │撥打乙○○所有│        │              │
 │    │      │    │        │並持用之門號○│        │              │
 │    │      │    │        │0000000│        │              │
 │    │      │    │        │○八號行動電話│        │              │
 │    │      │    │        │，與乙○○聯絡│        │              │
 │    │      │    │        │，並佯稱要向阮│        │              │
 │    │      │    │        │文宗購買一千元│        │              │
 │    │      │    │        │之第一級毒品海│        │              │
 │    │      │    │        │洛因。乙○○乃│        │              │
 │    │      │    │        │依約攜帶第一級│        │              │
 │    │      │    │        │毒品海洛因至左│        │              │
 │    │      │    │        │列之約定地點，│        │              │
 │    │      │    │        │欲與陳建偉交易│        │              │
 │    │      │    │        │，旋為員警當場│        │              │
 │    │      │    │        │逮捕，並扣得第│        │              │
 │    │      │    │        │一級毒品海洛因│        │              │
 │    │      │    │        │共計七包（合計│        │              │
 │    │      │    │        │淨重○．四二公│        │              │
 │    │      │    │        │克、空包裝總重│        │              │
 │    │      │    │        │一．八八公克）│        │              │
 │    │      │    │        │，及其所有並供│        │              │
 │    │      │    │        │其販賣第一級毒│        │              │
 │    │      │    │        │品海洛因所用之│        │              │
 │    │      │    │        │門號○九五三五│        │              │
 │    │      │    │        │六八八○八號行│        │              │
 │    │      │    │        │動電話手機一支│        │              │
 │    │      │    │        │（序號：三五三│        │              │
 │    │      │    │        │0000000│        │              │
 │    │      │    │        │五七七二六號，│        │              │
 │    │      │    │        │含門號：○九五│        │              │
 │    │      │    │        │0000000│        │              │
 │    │      │    │        │號ＳＩＭ卡一枚│        │              │
 │    │      │    │        │）。          │        │              │
 ├──┼───┼──┼────┼───────┼────┼───────┤
 │ 五 │蔡新來│九十│臺中縣沙│楊鴻義在左列地│新台幣五│共同販賣第一級│
 │    │      │七年│鹿鎮童綜│點，見前來參與│百元    │毒品，累犯，處│
 │    │      │十月│合醫院  │毒品減害計畫之│        │有期徒刑柒年捌│
 │    │      │中旬│        │蔡新來，乃主動│        │月。未扣案之犯│
 │    │      │某日│        │向蔡新來兜售第│        │罪所得現金新臺│
 │    │      │    │        │一級毒品海洛因│        │幣伍佰元連帶沒│
 │    │      │    │        │。雙方談好價格│        │收，如全部或一│
 │    │      │    │        │、數量後，隨由│        │部不能沒收時，│
 │    │      │    │        │楊鴻義撥打電話│        │以其財產連帶抵│
 │    │      │    │        │予乙○○。經過│        │償之。        │
 │    │      │    │        │一、二十分鐘後│        │              │
 │    │      │    │        │，乙○○即依楊│        │              │
 │    │      │    │        │鴻義之指示，攜│        │              │
 │    │      │    │        │帶第一級毒品海│        │              │
 │    │      │    │        │洛因前來。隨由│        │              │
 │    │      │    │        │乙○○負責持第│        │              │
 │    │      │    │        │一級毒品海洛因│        │              │
 │    │      │    │        │一包交付予蔡新│        │              │
 │    │      │    │        │來，蔡新來亦當│        │              │
 │    │      │    │        │場交付現金五百│        │              │
 │    │      │    │        │元予乙○○。  │        │              │
 └──┴───┴──┴────┴───────┴────┴───────┘
附錄論罪科刑法條
修正前毒品危害防制條例第四條第一項、第六項：
一、製造、運輸、販賣第一級毒品者，處死刑或無期徒刑；處無
    期徒刑者，得併科新臺幣二千萬元以下罰金。
六、前五項之未遂犯罰之。

司法院資訊處製作；財團法人民間司法改革基金會備份。
